

# Pablo Proboste

## CONTACTO

2804389134

Pabloproboste@gmail.com

https://pablo-web-app.vercel.app/

Brown 311, Trelew Chubut, CP:9100

### **IDIOMAS**

- Español Nativo
- Inglés Nivel A1

### **INFORMACIÓN**

- Carnet de conducir
- Coche propio
- Disponibilidad para viajar

### **HERRAMIENTAS**

- Html,css,javascript,tailwind css,react,vite,vercel
- Canva, Word, Sheets
- Vscode

#### **MI PERFIL**

Soy un desarrollador web autodidacta de 33 años, radicado en Trelew, Chubut. Durante los últimos dos años me he formado intensamente en programación a través de cursos y certificaciones de plataformas como Coursera y Google, incluyendo programas dictados por Meta e IBM.

Cuento con una sólida experiencia previa en atención al cliente y manejo de caja en empresas como Western Union y Cine Coliseo Trelew, lo que me permitió desarrollar habilidades como la responsabilidad, comunicación efectiva y resolución de problemas.

Actualmente, estoy enfocado en el desarrollo frontend, con conocimientos en HTML, CSS, JavaScript y React, y me encuentro ampliando mis habilidades hacia el desarrollo full stack. Me apasiona aprender y aplicar nuevas tecnologías, y busco una oportunidad para integrarme a un equipo donde pueda seguir creciendo profesionalmente y aportar con entusiasmo y compromiso.

#### **EXPERIENCIA**

WUESTERN-UNION Cajero (abr. 2019 - nov. 2022)

**CINE COLISEO TRELEW** 

Encargado y cajero (jun. 2015 - abril. 2019)

**ENCARGADO Y ATENCIÓN AL PÚBLICO** 

"Las camacas juegos srl" shopping portal trelew CRUZ DEL SUR

Carga y Descarga

## **FORMACIÓN**

# IBM FRONT-END DEVELOPER(2023 - 2024, DEVELOPERPROFESSIONALCERTIFICATE)

Introducción al Desarrollo Web con HTML, CSS, JavaScript Introducción a Git y GitHub Introducción a la Ingeniería de Software Desarrollo de Aplicaciones Front-end con React Desarrollo de Aplicaciones Nativas en la Nube Diseño de Interfaces y Experiencias de Usuario (UI/UX) Proyecto Final de Desarrollo Front-end Desarrollo Web y Front-end Intermedio

## META FRONT-END DEVELOPER PROFESSIONAL CERTIFICATE

Introducción al Desarrollo Front-End Programación con JavaScript Control de Versiones HTML y CSS en Profundidad React Básico React Avanzado Principios de Diseño UX/UI Proyecto Final de Desarrollo Front-End Preparación para Entrevistas de Codificación

#### **SECUNDARIO**

Escuela Tecnica Nº 748 Ex -ENET

#### **PRIMARIA**

Escuela N°196